# 请教大家，本期转让部分子公司股权不丧失控制权的期末合并报表账务处理

提问人：qqqqll 时间：2020-12-11 13:33:06
新手小白请教各位大神，母公司A转让全资子公司B部分股权（转让后不丧失控制权），以2019-9-30日的净资产作为确定依据，在 2020 年 11 月份收到转让价款，并在 2020 年 12 月完成章程修改以及工商变更，请问：1.母公司A期末合并报表时，是否需要确认少数股东对B公司 2019 年10-12月的少数股东权益和损益？
2.本期期末确认的少数股东损益=B公司本年度净利润少数股东持股比例是否正确？本期期末确认的少数股东权益=B公司本年末所有者权益总额少数股东持股比例是否正确？
感谢各位帮忙解答！

回答人：chenyiwei
1 、要看处置子公司部分股权的交易是在何时完成的。以该交易完成日为界，分段计算少数股东损益。由于 2019 年 9月 30 日只是基准日，并非交易完成日，因此少数股东损益的计算应不是从 2019 年 10 月 1 日开始的。
2 、同理，由于交易在 2020 年内完成，但不是在年初即完成，所以少数股东损益不是全年净利润乘以年末少数股权比例。